臺灣臺中地方法院刑事判決　　　　　　 100年度易字第1045號
公　訴　人　臺灣臺中地方法院檢察署檢察官
被　　　告　王建印
上列被告因竊盜案件，經檢察官提起公訴（100年度偵字第4035
、4098號），本院判決如下：
    主    文
王建印共同竊盜，累犯，處有期徒刑肆月；又共同毀壞門扇竊盜
，累犯，處有期徒刑玖月。應執行有期徒壹年。
    犯罪事實
一、王建印於民國（下同）93年間因施用第1、2級毒品案件，經
    本院判處有期徒刑1年、8月，應執行有期徒刑1年6月確定；
    又於94年間因搶奪案件，經本院判處有期徒刑1年3月確定；
    嗣上開案件經減刑分別減為有期徒刑6月、4月、7月又15日
    ，並合併定應執行有期徒刑1年4月，與前假釋經撤銷應執行
    殘刑1年9月9日接續執行，於96年12月16日縮刑期滿執行完
    畢。詎其仍不知悔改，復與陳偉銘（另經檢察官簽分偵辦）
    或真實姓名、年籍均不詳，綽號「小威」之成年男子共同分
    別基於意圖為自己不法所有之犯意聯絡，而先後為下列竊盜
    行為：
  (一)王建印與陳偉銘於99年12月27日中午12時16分許，由王建印
    騎乘其母王林素連所有車牌號碼RP5-528號輕型機車搭載陳
    偉銘，前往臺中市○○區○○路1130號中國石油化學工業開
    發股份有限公司神岡加油站（以下稱神岡加油站）加油區，
    乘工作人員在另一側加油區幫顧客加油疏未注意之際，由王
    建印下車進入工作亭內，徒手竊取放置在工作檯上其內放有
    硬幣計新臺幣（下同）1,200元之零錢盤1個，陳偉銘則在旁
    把風，得手後，隨即由王建印騎乘上開機車搭載陳偉銘逃逸
    。嗣經該加油站管領財務之會計陳慧發現遭竊，而報警處
    理，經警調閱該加油站監視器錄影畫面，始悉上情而循線查
    獲。
  (二)王建印與綽號「小威」之成年男子於99年12月30日下午4時
    許，由綽號「小威」之成年男子騎乘車號不詳機車搭載王建
    印，前往其友江明德位於臺中市○○區○○路1387號住處，
    由王建印徒手毀壞該屋靠馬路側門之司畢靈鎖，而毀壞門扇
    後打開側門進入屋內（無故侵入住宅部分，未據江明德提出
    告訴），再徒手竊取江明德所有放置在房間內之電腦主機及
    液晶螢幕各1臺，綽號「小威」之成年男子則在該屋外把風
    ，得手後，旋由綽號「小威」之成年男子騎乘上開機車搭載
    王建印逃逸，且隨即於同日下午5時50分許，由綽號「小威
    」之成年男子騎乘上開機車搭載王建印並攜帶所竊得上開物
    品，至臺中市○○區○○路1段271號瀚翔資訊有限公司（以
    下稱瀚翔公司），將所竊得上開物品變賣予不知情之該店會
    計陳昱捷，得款4,000元以供花用。嗣於翌（31）日凌晨0時
    10分許，江明德返回上開住處後發現遭竊，並於同日上午11
    時許，前往瀚翔公司查知所失竊上開物品在該店內，乃報警
    處理，經警調閱瀚翔公司監視器錄影畫面，始悉上情而循線
    查獲。
二、案經陳慧、江明德分別訴由臺中市政府警察局豐原分局報
    請臺灣臺中地方法院檢察署檢察官偵查起訴。
    理    由
一、按被告以外之人（包括證人、鑑定人、告訴人、被害人及共
    同被告等）於審判外之陳述雖不符刑事訴訟法第159條之1至
    之4等4條之規定，而經當事人於審判程序同意作為證據，法
    院審酌該言詞陳述或書面陳述作成時之情況，認為適當者，
    亦得為證據；當事人、代理人或辯護人於法院調查證據時，
    知有刑事訴訟法第159條第1項不得為證據之情形，而未於言
    詞辯論終結前聲明異議者，視為有前項之同意，同法第159
    條之5定有明文。立法意旨在於傳聞證據未經當事人之反對
    詰問予以核實，原則上先予排除。惟若當事人已放棄反對詰
    問權，於審判程序中表明同意該等傳聞證據可作為證據；或
    於言詞辯論終結前未聲明異議，基於尊重當事人對傳聞證據
    之處分權，及證據資料愈豐富，愈有助於真實發見之理念，
    且強化言詞辯論主義，使訴訟程序得以順暢進行，上開傳聞
    證據亦均具有證據能力。查檢察官、被告對於本案卷內相關
    證人之證述、文書卷證資料，並未就有合於刑事訴訟法第15
    9條第1項不得為證據之情形於本院言詞辯論終結前聲明異議
    ，且上述證人之證述、文書卷證資料亦經本院於審理期日逐
    一提示、朗讀，並告以要旨，本院復審酌相關證人證述筆錄
    製成、文書卷證資料取得，並無證據顯示有何違背程序規定
    情事，依據上述之說明，均應具有證據能力，合先敘明。
二、上揭犯罪事實，業據被告王建印於本院審理時坦承不諱，核
    與證人即告訴人陳慧、江明德、證人王林素連、陳昱捷分
    別於警詢、本院審理時指證述之情節相符，並有神岡加油站
    現場監視器錄影翻拍照片10張、零錢盤照片1張、王林素蓮
    行車執照（普通輕型RP5-528號）影本1張、瀚翔公司現場監
    視器錄影翻拍照片4張、瀚翔公司現場照片4張、贓物認領保
    管單1張附卷可憑，足見被告之自白與事實相符。本件事證
    明確，被告犯行堪以認定。
三、按被告行為後，刑法第321條第1項第1、2款「犯竊盜罪而有
    左列情形之一者，處6月以上、5年以下有期徒刑：一、於夜
    間侵入住宅或有人居住之建築物、船艦或隱匿其內而犯之者
    。二、毀越門扇、牆垣或其他安全設備而犯之者。」，業經
    總統於100年1月26日公佈修正為「犯竊盜罪而有下列情形之
    一者，處6月以上、5年以下有期徒刑，得併科新臺幣10萬元
    以下罰金：一、侵入住宅或有人居住之建築物、船艦或隱匿
    其內而犯之者。二、毀越門扇、牆垣或其他安全設備而犯之
    者。」並於100年1月28日施行，依刑法第2條第1項之規定，
    比較修正前後刑法第321條第1項第1、2款之規定，修正後之
    規定，並未較有利於被告，經比較新舊法之結果，自以修正
    前規定較有利於被告，故被告所犯本件之罪，應適用被告行
    為時之法律。
四、核被告王建印就犯罪事實欄一、(一)所載所為，係犯刑法第32
    0條第1項之普通竊盜罪。又按門鎖為安全設備之一種（參照
    本院32年上字第589號判例），被告毀壞門鎖行竊，自應論
    以刑法第321條第1項第2款之毀壞安全設備竊盜罪。惟此處
    所謂門鎖，係指附加於門上之鎖而言，至毀壞構成門之一部
    之鎖（如司畢靈鎖），則應認為毀壞門扇【最高法院64年度
    第4次刑庭庭推總會議決議（一）參照】。本件被告王建印
    毀壞告訴人江明德上開住處房屋靠馬路側門之司畢靈鎖，然
    後打開側門侵入屋內竊取上開物品，因該司畢靈鎖係構成門
    之一部，被告王建印將之毀壞，應構成毀壞門扇。故核被告
    王建印就犯罪事實欄一、(二)所載所為，係犯修正前刑法第32
    1條第1項第2款之毀壞門扇竊盜罪；至於公訴人認被告王建
    印係先翻越圍牆，再以不詳方式破壞門鎖進入屋內，惟查江
    明德於上開時間返家時，發現靠馬路側門之司畢靈鎖遭破壞
    ，而圍牆係在屋後，且後門係鐵門，內以工具頂住，外面無
    法開啟，而圍牆與側門係不同方向，故認被告王建印係破壞
    該門鎖進入屋內等情，此經證人即告訴人江明德於本院審理
    時指證述甚明，且質之被告王建印亦供稱：係徒手毀壞江明
    德上開住處房屋靠馬路側門之司畢靈鎖，然後進入屋內，並
    非翻越圍牆等語，是公訴人認被告王建印係先翻越圍牆，容
    有誤會，併此敘明。被告王建印與陳偉銘、綽號「小威」之
    成年男子分別就犯罪事實欄一、(一)、(二)所載犯行，有犯意之
    聯絡及行為之分擔，應分別論以共同正犯。查被告王建印於
    93年間因施用第1、2級毒品案件，經本院判處有期徒刑1年
    、8月，應執行有期徒刑1年6月確定；又於94年間因搶奪案
    件，經本院判處有期徒刑1年3月確定；嗣上開案件經減刑分
    別減為有期徒刑6月、4月、7月又15日，並合併定應執行有
    期徒刑1年4月，與前假釋經撤銷應執行殘刑1年9月9日接續
    執行，於96年12月16日縮刑期滿執行完畢，有臺灣高等法院
    被告前案紀錄表附卷可稽，其於5年內故意再犯本件有期徒
    刑以上之上開2罪，均為累犯，均應依法加重其刑。爰審酌
    被告有竊盜、搶奪、施用第1、2級毒品等前科多次（見卷附
    臺灣高等法院被告前案紀錄表），詎仍不知悔改，復犯本件
    竊盜，對社會治安所生危害非輕，及其犯罪之動機、目的、
    手段、所竊取上開物品價值，尚未與告訴人陳慧、江明德
    達成和解賠償損害，及犯罪後坦承犯行，態度尚稱良好等一
    切情狀，分別量處如主文所示之刑，並定其應執行刑，以示
    懲儆。
五、據上論斷，應依刑事訴訟法第299條第1項前段，刑法第2條
    第1項前段、第28條、第320條第1項、第321條第1項第2款（
    修正前）、第47條第1項、第51條第5款，判決如主文。
本案經檢察官蔡志明到庭執行職務。
中    華    民    國   100    年    5     月    11    日
                  刑事第一庭    法  官  朱光國
以上正本證明與原本無異。
如不服本判決應於收受判決後10日內向本院提出上訴書狀，並應
敘述具體理由；其未敘述上訴理由者，應於上訴期間屆滿後20日
內向本院補提理由書（均須按他造當事人之人數附繕本）「切勿
逕送上級法院」。
                                書記官  巫偉凱
中    華    民    國   100    年    5     月    11    日
附錄論罪科刑法條
刑法第320條第1項：
意圖為自己或第三人不法之所有，而竊取他人之動產者，為竊盜
罪，處5年以下有期徒刑、拘役或5百元以下罰金。
刑法第321條第1項第2款（修正前）：
犯竊盜罪而有左列情形之一者，處6月以上、5年以下有期徒刑：
二、毀越門扇、牆垣或其他安全設備而犯之者。